---
title: "Control 1"
author:
- Fernando Rodriguez Guevara
- Rafael Arredondo
date: "16/02/2022"
output: pdf_document
---
```{r setup, include=FALSE}
knitr::opts_chunk$set(echo = TRUE)
```
## 1
Calcule $n!$, la correspondiente aproximación de Stirling, la difernecia entre estas y la diferencia relativa para $n = 1, 2, ..., 12$.
```{r}
n <- 1 : 12
f <- factorial(n)
stirling <- function(x) (2 * pi * n)^0.5 * (n / exp(1)) ^n
s <- stirling(n)
d <- f -s
dr <- d / f
library(knitr)
kable(data.frame(n, "Factorial" = f, "Aproximación de Stirling" = s, 
                 "Diferencia" = d, "Diferencia relativa" = dr))
```
\newpage
## 2
```{r}
col2rgb(c("lightblue", "lightgreen", "pink"))
set.seed(20220118)
simulaciones <- 20000
x <- rgamma(simulaciones, shape=2, scale=1)
b <- seq(from=0, to=14, by=0.5)
out <- hist(x, breaks = b, xlab="observaciones", ylab="frecuencia", main="Distribución Gamma", col = "lightblue")
p_n <- out$density[5]-out$density[6]
p <- pgamma(2.5,2,1) - pgamma(2,2,1)
epsilon = p_n - p
```
\newpage
## 3
## Distribucion Binomial p = 0.5
```{r}
param <- c(0.5, 0.7, 0.9)
t_muestra <- 30
m_binom <- rbinom(simulaciones,25,param[1])
media <- 25 * param[1]
varianza <- 25 * param[1] * (1 - param[1])
muestra <- c()
for ( i in 1 : simulaciones ) {
  muestra[i] = mean(sample(m_binom, t_muestra, replace = TRUE))}
z <- (muestra - media) / sqrt(varianza / t_muestra)
out1 <- hist(z, plot = FALSE)
m_normal <- rnorm(simulaciones)
muestra <- c()
for ( i in 1 : simulaciones ) {
  muestra[i] = mean(sample(m_normal, t_muestra, replace = TRUE))}
n <- muestra * sqrt(t_muestra)
out2 <- hist(n, plot = FALSE)
plot(out1, col = "pink", xlab="observaciones", ylab="frecuencia", main="Distribución Binomial")
plot(out2, add = TRUE, col = "lightblue")
```
\newpage
```{r}
t_muestra <- 100
muestra <- c()
for ( i in 1 : simulaciones ) {
  muestra[i] = mean(sample(m_binom, t_muestra, replace = TRUE))}
z <- (muestra - media) / sqrt(varianza / t_muestra)
out1 <- hist(z, plot = FALSE)
muestra <- c()
for ( i in 1 : simulaciones ) {
  muestra[i] = mean(sample(m_normal, t_muestra, replace = TRUE))}
n <- muestra * sqrt(t_muestra)
out2 <- hist(n, plot = FALSE)
plot(out1, col = "pink", xlab="observaciones", ylab="frecuencia", main="Distribución Binomial")
plot(out2, add = TRUE, col = "lightblue")
```
\newpage
```{r}
t_muestra <- 500
muestra <- c()
for ( i in 1 : simulaciones ) {
  muestra[i] = mean(sample(m_binom, t_muestra, replace = TRUE))}
z <- (muestra - media) / sqrt(varianza / t_muestra)
out1 <- hist(z, plot = FALSE)
muestra <- c()
for ( i in 1 : simulaciones ) {
  muestra[i] = mean(sample(m_normal, t_muestra, replace = TRUE))}
n <- muestra * sqrt(t_muestra)
out2 <- hist(n, plot = FALSE)
plot(out1, col = "pink", xlab="observaciones", ylab="frecuencia", main="Distribución Binomial")
plot(out2, add = TRUE, col = "lightblue")
```
\newpage

## Distribucion Binomial p = 0.7
```{r}
t_muestra <- 30
m_binom <- rbinom(simulaciones,25,param[2])
media <- 25 * param[2]
varianza <- 25 * param[2] * (1 - param[2])
muestra <- c()
for ( i in 1 : simulaciones ) {
  muestra[i] = mean(sample(m_binom, t_muestra, replace = TRUE))}
z <- (muestra - media) / sqrt(varianza / t_muestra)
out1 <- hist(z, plot = FALSE)
muestra <- c()
for ( i in 1 : simulaciones ) {
  muestra[i] = mean(sample(m_normal, t_muestra, replace = TRUE))}
n <- muestra * sqrt(t_muestra)
out2 <- hist(n, plot = FALSE)
plot(out1, col = "pink", xlab="observaciones", ylab="frecuencia", main="Distribución Binomial")
plot(out2, add = TRUE, col = "lightblue")
```
\newpage
```{r}
t_muestra <- 100
muestra <- c()
for ( i in 1 : simulaciones ) {
  muestra[i] = mean(sample(m_binom, t_muestra, replace = TRUE))}
z <- (muestra - media) / sqrt(varianza / t_muestra)
out1 <- hist(z, plot = FALSE)
m_normal <- rnorm(simulaciones)
muestra <- c()
for ( i in 1 : simulaciones ) {
  muestra[i] = mean(sample(m_normal, t_muestra, replace = TRUE))}
n <- muestra * sqrt(t_muestra)
out2 <- hist(n, plot = FALSE)
plot(out1, col = "pink", xlab="observaciones", ylab="frecuencia", main="Distribución Binomial")
plot(out2, add = TRUE, col = "lightblue")
```
\newpage
```{r}
t_muestra <- 500
muestra <- c()
for ( i in 1 : simulaciones ) {
  muestra[i] = mean(sample(m_binom, t_muestra, replace = TRUE))}
z <- (muestra - media) / sqrt(varianza / t_muestra)
out1 <- hist(z, plot = FALSE)
muestra <- c()
for ( i in 1 : simulaciones ) {
  muestra[i] = mean(sample(m_normal, t_muestra, replace = TRUE))}
n <- muestra * sqrt(t_muestra)
out2 <- hist(n, plot = FALSE)
plot(out1, col = "pink", xlab="observaciones", ylab="frecuencia", main="Distribución Binomial")
plot(out2, add = TRUE, col = "lightblue")
```
\newpage

## Distribucion Binomial p = 0.9
```{r}
t_muestra <- 30
m_binom <- rbinom(simulaciones,25,param[3])
media <- 25 * param[3]
varianza <- 25 * param[3] * (1 - param[3])
muestra <- c()
for ( i in 1 : simulaciones ) {
  muestra[i] = mean(sample(m_binom, t_muestra, replace = TRUE))}
z <- (muestra - media) / sqrt(varianza / t_muestra)
out1 <- hist(z, plot = FALSE)
muestra <- c()
for ( i in 1 : simulaciones ) {
  muestra[i] = mean(sample(m_normal, t_muestra, replace = TRUE))}
n <- muestra * sqrt(t_muestra)
out2 <- hist(n, plot = FALSE)
plot(out1, col = "pink", xlab="observaciones", ylab="frecuencia", main="Distribución Binomial")
plot(out2, add = TRUE, col = "lightblue")
```
\newpage
```{r}
t_muestra <- 100
muestra <- c()
for ( i in 1 : simulaciones ) {
  muestra[i] = mean(sample(m_binom, t_muestra, replace = TRUE))}
z <- (muestra - media) / sqrt(varianza / t_muestra)
out1 <- hist(z, plot = FALSE)
muestra <- c()
for ( i in 1 : simulaciones ) {
  muestra[i] = mean(sample(m_normal, t_muestra, replace = TRUE))}
n <- muestra * sqrt(t_muestra)
out2 <- hist(n, plot = FALSE)
plot(out1, col = "pink", xlab="observaciones", ylab="frecuencia", main="Distribución Binomial")
plot(out2, add = TRUE, col = "lightblue")
```
\newpage
```{r}
t_muestra <- 500
muestra <- c()
for ( i in 1 : simulaciones ) {
  muestra[i] = mean(sample(m_binom, t_muestra, replace = TRUE))}
z <- (muestra - media) / sqrt(varianza / t_muestra)
out1 <- hist(z, plot = FALSE)
muestra <- c()
for ( i in 1 : simulaciones ) {
  muestra[i] = mean(sample(m_normal, t_muestra, replace = TRUE))}
n <- muestra * sqrt(t_muestra)
out2 <- hist(n, plot = FALSE)
plot(out1, col = "pink", xlab="observaciones", ylab="frecuencia", main="Distribución Binomial")
plot(out2, add = TRUE, col = "lightblue")
```
\newpage

## Poisson media 1
```{r}
set.seed(20220118)
simulaciones <- 20000
param <- c(1, 4, 8)

t_muestra <- 30
lambda <-  param[1]
m_pois <- rpois(simulaciones, lambda)
muestra <- c()
for ( i in 1 : simulaciones ) {
  muestra[i] = mean(sample(m_pois, t_muestra, replace = TRUE))
}
z <- (muestra - lambda) / sqrt(lambda / t_muestra)
out1 <- hist(z, plot = FALSE)
m_normal <- rnorm(simulaciones)
muestra <- c()
for ( i in 1 : simulaciones ) {
  muestra[i] = mean(sample(m_normal, t_muestra, replace = TRUE))}
n <- muestra * sqrt(t_muestra)
out2 <- hist(n, plot = FALSE)
plot(out1, col = "pink", xlab="observaciones", ylab="frecuencia", main="Distribución Poisson")
plot(out2, add = TRUE, col = "lightblue")
```
\newpage
```{r}
t_muestra <- 100
muestra <- c()
for ( i in 1 : simulaciones ) {
  muestra[i] = mean(sample(m_pois, t_muestra, replace = TRUE))
}
z <- (muestra - lambda) / sqrt(lambda / t_muestra)
out1 <- hist(z, plot = FALSE)
muestra <- c()
for ( i in 1 : simulaciones ) {
  muestra[i] = mean(sample(m_normal, t_muestra, replace = TRUE))}
n <- muestra * sqrt(t_muestra)
out2 <- hist(n, plot = FALSE)
plot(out1, col = "pink", xlab="observaciones", ylab="frecuencia", main="Distribución Poisson")
plot(out2, add = TRUE, col = "lightblue")
```
\newpage
```{r}
t_muestra <- 500
muestra <- c()
for ( i in 1 : simulaciones ) {
  muestra[i] = mean(sample(m_pois, t_muestra, replace = TRUE))
}
z <- (muestra - lambda) / sqrt(lambda/t_muestra)
out1 <- hist(z, plot = FALSE)
muestra <- c()
for ( i in 1 : simulaciones ) {
  muestra[i] = mean(sample(m_normal, t_muestra, replace = TRUE))}
n <- muestra * sqrt(t_muestra)
out2 <- hist(n, plot = FALSE)
plot(out1, col = "pink", xlab="observaciones", ylab="frecuencia", main="Distribución Poisson")
plot(out2, add = TRUE, col = "lightblue")
```
\newpage

## Poisson media 4
```{r}
t_muestra <- 30
lambda <-  param[2]
m_pois <- rpois(simulaciones, lambda)
muestra <- c()
for ( i in 1 : simulaciones ) {
  muestra[i] = mean(sample(m_pois, t_muestra, replace = TRUE))
}
z <- (muestra - lambda) / sqrt(lambda / t_muestra)
out1 <- hist(z, plot = FALSE)
m_normal <- rnorm(simulaciones)
muestra <- c()
for ( i in 1 : simulaciones ) {
  muestra[i] = mean(sample(m_normal, t_muestra, replace = TRUE))}
n <- muestra * sqrt(t_muestra)
out2 <- hist(n, plot = FALSE)
plot(out1, col = "pink", xlab="observaciones", ylab="frecuencia", main="Distribución Poisson")
plot(out2, add = TRUE, col = "lightblue")

```
\newpage
```{r}
t_muestra <- 100
muestra <- c()
for ( i in 1 : simulaciones ) {
  muestra[i] = mean(sample(m_pois, t_muestra, replace = TRUE))
}
z <- (muestra - lambda) / sqrt(lambda / t_muestra)
out1 <- hist(z, plot = FALSE)
muestra <- c()
for ( i in 1 : simulaciones ) {
  muestra[i] = mean(sample(m_normal, t_muestra, replace = TRUE))}
n <- muestra * sqrt(t_muestra)
out2 <- hist(n, plot = FALSE)
plot(out1, col = "pink", xlab="observaciones", ylab="frecuencia", main="Distribución Poisson")
plot(out2, add = TRUE, col = "lightblue")
```
\newpage
```{r}
t_muestra <- 500
muestra <- c()
for ( i in 1 : simulaciones ) {
  muestra[i] = mean(sample(m_pois, t_muestra, replace = TRUE))
}
z <- (muestra - lambda) / sqrt(lambda/t_muestra)
out1 <- hist(z, plot = FALSE)
muestra <- c()
for ( i in 1 : simulaciones ) {
  muestra[i] = mean(sample(m_normal, t_muestra, replace = TRUE))}
n <- muestra * sqrt(t_muestra)
out2 <- hist(n, plot = FALSE)
plot(out1, col = "pink", xlab="observaciones", ylab="frecuencia", main="Distribución Poisson")
plot(out2, add = TRUE, col = "lightblue")
```
\newpage

## Poisson media 8

```{r}
t_muestra <- 30
lambda <-  param[3]
m_pois <- rpois(simulaciones, lambda)
muestra <- c()
for ( i in 1 : simulaciones ) {
  muestra[i] = mean(sample(m_pois, t_muestra, replace = TRUE))
}
z <- (muestra - lambda) / sqrt(lambda / t_muestra)
out1 <- hist(z, plot = FALSE)
m_normal <- rnorm(simulaciones)
muestra <- c()
for ( i in 1 : simulaciones ) {
  muestra[i] = mean(sample(m_normal, t_muestra, replace = TRUE))}
n <- muestra * sqrt(t_muestra)
out2 <- hist(n, plot = FALSE)
plot(out1, col = "pink", xlab="observaciones", ylab="frecuencia", main="Distribución Poisson")
plot(out2, add = TRUE, col = "lightblue")

```
\newpage
```{r}
t_muestra <- 100
muestra <- c()
for ( i in 1 : simulaciones ) {
  muestra[i] = mean(sample(m_pois, t_muestra, replace = TRUE))
}
z <- (muestra - lambda) / sqrt(lambda / t_muestra)
out1 <- hist(z, plot = FALSE)
muestra <- c()
for ( i in 1 : simulaciones ) {
  muestra[i] = mean(sample(m_normal, t_muestra, replace = TRUE))}
n <- muestra * sqrt(t_muestra)
out2 <- hist(n, plot = FALSE)
plot(out1, col = "pink", xlab="observaciones", ylab="frecuencia", main="Distribución Poisson")
plot(out2, add = TRUE, col = "lightblue")
```
\newpage
```{r}
t_muestra <- 500
muestra <- c()
for ( i in 1 : simulaciones ) {
  muestra[i] = mean(sample(m_pois, t_muestra, replace = TRUE))
}
z <- (muestra - lambda) / sqrt(lambda/t_muestra)
out1 <- hist(z, plot = FALSE)
muestra <- c()
for ( i in 1 : simulaciones ) {
  muestra[i] = mean(sample(m_normal, t_muestra, replace = TRUE))}
n <- muestra * sqrt(t_muestra)
out2 <- hist(n, plot = FALSE)
plot(out1, col = "pink", xlab="observaciones", ylab="frecuencia", main="Distribución Poisson")
plot(out2, add = TRUE, col = "lightblue")
```
\newpage

## Distribucion Normal. Media 2, varianza 4

```{r}
t_muestra <- 30
m_norm <- rnorm(simulaciones,2,2)
muestra <- c()
for ( i in 1 : simulaciones ) {
  muestra[i] = mean(sample(m_norm, t_muestra, replace = TRUE))}
z <- (muestra - 2) / sqrt( 4 / t_muestra)
out1 <- hist(z, plot = FALSE)
m_normal <- rnorm(simulaciones)
muestra <- c()
for ( i in 1 : simulaciones ) {
  muestra[i] = mean(sample(m_normal, t_muestra, replace = TRUE))}
n <- muestra * sqrt(t_muestra)
out2 <- hist(n, plot = FALSE)
plot(out1, col = "pink", xlab="observaciones", ylab="frecuencia", main="Distribución Normal")
plot(out2, add = TRUE, col = "lightblue")
```
\newpage
```{r}
t_muestra <- 100
muestra <- c()
for ( i in 1 : simulaciones ) {
  muestra[i] = mean(sample(m_norm, t_muestra, replace = TRUE))}
z <- (muestra - 2) / sqrt( 4 / t_muestra)
out1 <- hist(z, plot = FALSE)
muestra <- c()
for ( i in 1 : simulaciones ) {
  muestra[i] = mean(sample(m_normal, t_muestra, replace = TRUE))}
n <- muestra * sqrt(t_muestra)
out2 <- hist(n, plot = FALSE)
plot(out1, col = "pink", xlab="observaciones", ylab="frecuencia", main="Distribución Normal")
plot(out2, add = TRUE, col = "lightblue")
```
\newpage
```{r}
t_muestra <- 500
muestra <- c()
for ( i in 1 : simulaciones ) {
  muestra[i] = mean(sample(m_norm, t_muestra, replace = TRUE))
}
z <- (muestra - 2) / sqrt( 4 / t_muestra)
out1 <- hist(z, plot = FALSE)
muestra <- c()
for ( i in 1 : simulaciones ) {
  muestra[i] = mean(sample(m_normal, t_muestra, replace = TRUE))}
n <- muestra * sqrt(t_muestra)
out2 <- hist(n, plot = FALSE)
plot(out1, col = "pink", xlab="observaciones", ylab="frecuencia", main="Distribución Normal")
plot(out2, add = TRUE, col = "lightblue")
```
\newpage

## Distribucion Gamma (1,3)

```{r}
alfa <- c(1, 3, 5)
beta <- c(3, 1, 5)
```

```{r}
t_muestra <- 30
m_gamma <- rgamma(simulaciones, shape= alfa[1], scale = beta[1])
media <- alfa[1] * beta[1]
varianza <- alfa[1] * (beta[1])^2
muestra <- c()
for ( i in 1 : simulaciones ) {
  muestra[i] = mean(sample(m_gamma, t_muestra, replace = TRUE))}
z <- (muestra - media) / sqrt(varianza / t_muestra)
out1 <- hist(z, plot = FALSE)
m_normal <- rnorm(simulaciones)
muestra <- c()
for ( i in 1 : simulaciones ) {
  muestra[i] = mean(sample(m_normal, t_muestra, replace = TRUE))}
n <- muestra * sqrt(t_muestra)
out2 <- hist(n, plot = FALSE)
plot(out1, col = "pink", xlab="observaciones", ylab="frecuencia", main="Distribución Gamma")
plot(out2, add = TRUE, col = "lightblue")
```
\newpage
```{r}
t_muestra <- 100
muestra <- c()
for ( i in 1 : simulaciones ) {
  muestra[i] = mean(sample(m_gamma, t_muestra, replace = TRUE))}
z <- (muestra - media) / sqrt(varianza / t_muestra)
out1 <- hist(z, plot = FALSE)
muestra <- c()
for ( i in 1 : simulaciones ) {
  muestra[i] = mean(sample(m_normal, t_muestra, replace = TRUE))}
n <- muestra * sqrt(t_muestra)
out2 <- hist(n, plot = FALSE)
plot(out1, col = "pink", xlab="observaciones", ylab="frecuencia", main="Distribución Gamma")
plot(out2, add = TRUE, col = "lightblue")
```
\newpage
```{r}
t_muestra <- 500
muestra <- c()
for ( i in 1 : simulaciones ) {
  muestra[i] = mean(sample(m_gamma, t_muestra, replace = TRUE))}
z <- (muestra - media) / sqrt(varianza / t_muestra)
out1 <- hist(z, plot = FALSE)
muestra <- c()
for ( i in 1 : simulaciones ) {
  muestra[i] = mean(sample(m_normal, t_muestra, replace = TRUE))}
n <- muestra * sqrt(t_muestra)
out2 <- hist(n, plot = FALSE)
plot(out1, col = "pink", xlab="observaciones", ylab="frecuencia", main="Distribución Gamma")
plot(out2, add = TRUE, col = "lightblue")
```
\newpage

## Distribucion Gamma (3,1)

```{r}
t_muestra <- 30
m_gamma <- rgamma(simulaciones, shape= alfa[2], scale = beta[2])
media <- alfa[2] * beta[2]
varianza <- alfa[2] * (beta[2])^2
muestra <- c()
for ( i in 1 : simulaciones ) {
  muestra[i] = mean(sample(m_gamma, t_muestra, replace = TRUE))}
z <- (muestra - media) / sqrt(varianza / t_muestra)
out1 <- hist(z, plot = FALSE)
m_normal <- rnorm(simulaciones)
muestra <- c()
for ( i in 1 : simulaciones ) {
  muestra[i] = mean(sample(m_normal, t_muestra, replace = TRUE))}
n <- muestra * sqrt(t_muestra)
out2 <- hist(n, plot = FALSE)
plot(out1, col = "pink", xlab="observaciones", ylab="frecuencia", main="Distribución Gamma")
plot(out2, add = TRUE, col = "lightblue")
```
\newpage
```{r}
t_muestra <- 100
muestra <- c()
for ( i in 1 : simulaciones ) {
  muestra[i] = mean(sample(m_gamma, t_muestra, replace = TRUE))}
z <- (muestra - media) / sqrt(varianza / t_muestra)
out1 <- hist(z, plot = FALSE)
muestra <- c()
for ( i in 1 : simulaciones ) {
  muestra[i] = mean(sample(m_normal, t_muestra, replace = TRUE))}
n <- muestra * sqrt(t_muestra)
out2 <- hist(n, plot = FALSE)
plot(out1, col = "pink", xlab="observaciones", ylab="frecuencia", main="Distribución Gamma")
plot(out2, add = TRUE, col = "lightblue")
```
\newpage
```{r}
t_muestra <- 500
muestra <- c()
for ( i in 1 : simulaciones ) {
  muestra[i] = mean(sample(m_gamma, t_muestra, replace = TRUE))}
z <- (muestra - media) / sqrt(varianza / t_muestra)
out1 <- hist(z, plot = FALSE)
muestra <- c()
for ( i in 1 : simulaciones ) {
  muestra[i] = mean(sample(m_normal, t_muestra, replace = TRUE))}
n <- muestra * sqrt(t_muestra)
out2 <- hist(n, plot = FALSE)
plot(out1, col = "pink", xlab="observaciones", ylab="frecuencia", main="Distribución Gamma")
plot(out2, add = TRUE, col = "lightblue")
```

## Distribucion Gamma (5,5)

```{r}
t_muestra <- 30
m_gamma <- rgamma(simulaciones, shape= alfa[3], scale = beta[3])
media <- alfa[3] * beta[3]
varianza <- alfa[3] * (beta[3])^2
muestra <- c()
for ( i in 1 : simulaciones ) {
  muestra[i] = mean(sample(m_gamma, t_muestra, replace = TRUE))}
z <- (muestra - media) / sqrt(varianza / t_muestra)
out1 <- hist(z, plot = FALSE)
m_normal <- rnorm(simulaciones)
muestra <- c()
for ( i in 1 : simulaciones ) {
  muestra[i] = mean(sample(m_normal, t_muestra, replace = TRUE))}
n <- muestra * sqrt(t_muestra)
out2 <- hist(n, plot = FALSE)
plot(out1, col = "pink", xlab="observaciones", ylab="frecuencia", main="Distribución Gamma")
plot(out2, add = TRUE, col = "lightblue")
```
\newpage
```{r}
t_muestra <- 100
muestra <- c()
for ( i in 1 : simulaciones ) {
  muestra[i] = mean(sample(m_gamma, t_muestra, replace = TRUE))}
z <- (muestra - media) / sqrt(varianza / t_muestra)
out1 <- hist(z, plot = FALSE)
muestra <- c()
for ( i in 1 : simulaciones ) {
  muestra[i] = mean(sample(m_normal, t_muestra, replace = TRUE))}
n <- muestra * sqrt(t_muestra)
out2 <- hist(n, plot = FALSE)
plot(out1, col = "pink", xlab="observaciones", ylab="frecuencia", main="Distribución Gamma")
plot(out2, add = TRUE, col = "lightblue")
```
\newpage
```{r}
t_muestra <- 500
muestra <- c()
for ( i in 1 : simulaciones ) {
  muestra[i] = mean(sample(m_gamma, t_muestra, replace = TRUE))}
z <- (muestra - media) / sqrt(varianza / t_muestra)
out1 <- hist(z, plot = FALSE)
muestra <- c()
for ( i in 1 : simulaciones ) {
  muestra[i] = mean(sample(m_normal, t_muestra, replace = TRUE))}
n <- muestra * sqrt(t_muestra)
out2 <- hist(n, plot = FALSE)
plot(out1, col = "pink", xlab="observaciones", ylab="frecuencia", main="Distribución Gamma")
plot(out2, add = TRUE, col = "lightblue")
```

\newpage

## Distribucion Beta (1,1)

```{r}
theta1 <- c(1, 1/2, 3, 1/2)
theta2 <- c(1, 2, 1/3, 1/2)
```

```{r}
t_muestra <- 30
m_beta <- rbeta(simulaciones, shape1 = theta1[1], shape2 = theta2[1])
media <- theta1[1] / ( theta1[1] + theta2[1])
varianza <- (theta1[1] * theta2[1]) / ( (theta1[1] + theta2[1])^2 * ( theta1[1] + theta2[1] + 1) )
muestra <- c()
for ( i in 1 : simulaciones ) {
  muestra[i] = mean(sample(m_beta, t_muestra, replace = TRUE))}
z <- (muestra - media) / sqrt(varianza / t_muestra)
out1 <- hist(z, plot = FALSE)
m_normal <- rnorm(simulaciones)
muestra <- c()
for ( i in 1 : simulaciones ) {
  muestra[i] = mean(sample(m_normal, t_muestra, replace = TRUE))}
n <- muestra * sqrt(t_muestra)
out2 <- hist(n, plot = FALSE)
plot(out1, col = "pink", xlab="observaciones", ylab="frecuencia", main="Distribución Beta")
plot(out2, add = TRUE, col = "lightblue")
```
\newpage

```{r}
t_muestra <- 100
muestra <- c()
for ( i in 1 : simulaciones ) {
  muestra[i] = mean(sample(m_beta, t_muestra, replace = TRUE))}
z <- (muestra - media) / sqrt(varianza / t_muestra)
out1 <- hist(z, plot = FALSE)
muestra <- c()
for ( i in 1 : simulaciones ) {
  muestra[i] = mean(sample(m_normal, t_muestra, replace = TRUE))}
n <- muestra * sqrt(t_muestra)
out2 <- hist(n, plot = FALSE)
plot(out1, col = "pink", xlab="observaciones", ylab="frecuencia", main="Distribución Beta")
plot(out2, add = TRUE, col = "lightblue")
```
\newpage
```{r}
t_muestra <- 500
muestra <- c()
for ( i in 1 : simulaciones ) {
  muestra[i] = mean(sample(m_beta, t_muestra, replace = TRUE))}
z <- (muestra - media) / sqrt(varianza / t_muestra)
out1 <- hist(z, plot = FALSE)
muestra <- c()
for ( i in 1 : simulaciones ) {
  muestra[i] = mean(sample(m_normal, t_muestra, replace = TRUE))}
n <- muestra * sqrt(t_muestra)
out2 <- hist(n, plot = FALSE)
plot(out1, col = "pink", xlab="observaciones", ylab="frecuencia", main="Distribución Beta")
plot(out2, add = TRUE, col = "lightblue")
```
\newpage

## Distribucion Beta (1/2, 2)

```{r}
t_muestra <- 30
m_beta <- rbeta(simulaciones, shape1 = theta1[2], shape2 = theta2[2])
media <- theta1[2] / ( theta1[2] + theta2[2])
varianza <- (theta1[2] * theta2[2]) / ( (theta1[2] + theta2[2])^2 * ( theta1[2] + theta2[2] + 1) )
muestra <- c()
for ( i in 1 : simulaciones ) {
  muestra[i] = mean(sample(m_beta, t_muestra, replace = TRUE))}
z <- (muestra - media) / sqrt(varianza / t_muestra)
out1 <- hist(z, plot = FALSE)
m_normal <- rnorm(simulaciones)
muestra <- c()
for ( i in 1 : simulaciones ) {
  muestra[i] = mean(sample(m_normal, t_muestra, replace = TRUE))}
n <- muestra * sqrt(t_muestra)
out2 <- hist(n, plot = FALSE)
plot(out1, col = "pink", xlab="observaciones", ylab="frecuencia", main="Distribución Beta")
plot(out2, add = TRUE, col = "lightblue")
```
\newpage

```{r}
t_muestra <- 100
muestra <- c()
for ( i in 1 : simulaciones ) {
  muestra[i] = mean(sample(m_beta, t_muestra, replace = TRUE))}
z <- (muestra - media) / sqrt(varianza / t_muestra)
out1 <- hist(z, plot = FALSE)
muestra <- c()
for ( i in 1 : simulaciones ) {
  muestra[i] = mean(sample(m_normal, t_muestra, replace = TRUE))}
n <- muestra * sqrt(t_muestra)
out2 <- hist(n, plot = FALSE)
plot(out1, col = "pink", xlab="observaciones", ylab="frecuencia", main="Distribución Beta")
plot(out2, add = TRUE, col = "lightblue")
```
\newpage
```{r}
t_muestra <- 500
muestra <- c()
for ( i in 1 : simulaciones ) {
  muestra[i] = mean(sample(m_beta, t_muestra, replace = TRUE))}
z <- (muestra - media) / sqrt(varianza / t_muestra)
out1 <- hist(z, plot = FALSE)
muestra <- c()
for ( i in 1 : simulaciones ) {
  muestra[i] = mean(sample(m_normal, t_muestra, replace = TRUE))}
n <- muestra * sqrt(t_muestra)
out2 <- hist(n, plot = FALSE)
plot(out1, col = "pink", xlab="observaciones", ylab="frecuencia", main="Distribución Beta")
plot(out2, add = TRUE, col = "lightblue")
```
\newpage

## Distribucion Beta (3, 1/3)

```{r}
t_muestra <- 30
m_beta <- rbeta(simulaciones, shape1 = theta1[3], shape2 = theta2[3])
media <- theta1[3] / ( theta1[3] + theta2[3])
varianza <- (theta1[3] * theta2[3]) / ( (theta1[3] + theta2[3])^2 * ( theta1[3] + theta2[3] + 1) )
muestra <- c()
for ( i in 1 : simulaciones ) {
  muestra[i] = mean(sample(m_beta, t_muestra, replace = TRUE))}
z <- (muestra - media) / sqrt(varianza / t_muestra)
out1 <- hist(z, plot = FALSE)
m_normal <- rnorm(simulaciones)
muestra <- c()
for ( i in 1 : simulaciones ) {
  muestra[i] = mean(sample(m_normal, t_muestra, replace = TRUE))}
n <- muestra * sqrt(t_muestra)
out2 <- hist(n, plot = FALSE)
plot(out1, col = "pink", xlab="observaciones", ylab="frecuencia", main="Distribución Beta")
plot(out2, add = TRUE, col = "lightblue")
```
\newpage

```{r}
t_muestra <- 100
muestra <- c()
for ( i in 1 : simulaciones ) {
  muestra[i] = mean(sample(m_beta, t_muestra, replace = TRUE))}
z <- (muestra - media) / sqrt(varianza / t_muestra)
out1 <- hist(z, plot = FALSE)
muestra <- c()
for ( i in 1 : simulaciones ) {
  muestra[i] = mean(sample(m_normal, t_muestra, replace = TRUE))}
n <- muestra * sqrt(t_muestra)
out2 <- hist(n, plot = FALSE)
plot(out1, col = "pink", xlab="observaciones", ylab="frecuencia", main="Distribución Beta")
plot(out2, add = TRUE, col = "lightblue")
```
\newpage
```{r}
t_muestra <- 500
muestra <- c()
for ( i in 1 : simulaciones ) {
  muestra[i] = mean(sample(m_beta, t_muestra, replace = TRUE))}
z <- (muestra - media) / sqrt(varianza / t_muestra)
out1 <- hist(z, plot = FALSE)
muestra <- c()
for ( i in 1 : simulaciones ) {
  muestra[i] = mean(sample(m_normal, t_muestra, replace = TRUE))}
n <- muestra * sqrt(t_muestra)
out2 <- hist(n, plot = FALSE)
plot(out1, col = "pink", xlab="observaciones", ylab="frecuencia", main="Distribución Beta")
plot(out2, add = TRUE, col = "lightblue")
```
\newpage


## Distribucion Beta (1/2, 1/2)

```{r}
t_muestra <- 30
m_beta <- rbeta(simulaciones, shape1 = theta1[4], shape2 = theta2[4])
media <- theta1[4] / ( theta1[4] + theta2[4])
varianza <- (theta1[4] * theta2[4]) / ( (theta1[4] + theta2[4])^2 * ( theta1[4] + theta2[4] + 1) )
muestra <- c()
for ( i in 1 : simulaciones ) {
  muestra[i] = mean(sample(m_beta, t_muestra, replace = TRUE))}
z <- (muestra - media) / sqrt(varianza / t_muestra)
out1 <- hist(z, plot = FALSE)
m_normal <- rnorm(simulaciones)
muestra <- c()
for ( i in 1 : simulaciones ) {
  muestra[i] = mean(sample(m_normal, t_muestra, replace = TRUE))}
n <- muestra * sqrt(t_muestra)
out2 <- hist(n, plot = FALSE)
plot(out1, col = "pink", xlab="observaciones", ylab="frecuencia", main="Distribución Beta")
plot(out2, add = TRUE, col = "lightblue")
```
\newpage

```{r}
t_muestra <- 100
muestra <- c()
for ( i in 1 : simulaciones ) {
  muestra[i] = mean(sample(m_beta, t_muestra, replace = TRUE))}
z <- (muestra - media) / sqrt(varianza / t_muestra)
out1 <- hist(z, plot = FALSE)
muestra <- c()
for ( i in 1 : simulaciones ) {
  muestra[i] = mean(sample(m_normal, t_muestra, replace = TRUE))}
n <- muestra * sqrt(t_muestra)
out2 <- hist(n, plot = FALSE)
plot(out1, col = "pink", xlab="observaciones", ylab="frecuencia", main="Distribución Beta")
plot(out2, add = TRUE, col = "lightblue")
```
\newpage
```{r}
t_muestra <- 500
muestra <- c()
for ( i in 1 : simulaciones ) {
  muestra[i] = mean(sample(m_beta, t_muestra, replace = TRUE))}
z <- (muestra - media) / sqrt(varianza / t_muestra)
out1 <- hist(z, plot = FALSE)
muestra <- c()
for ( i in 1 : simulaciones ) {
  muestra[i] = mean(sample(m_normal, t_muestra, replace = TRUE))}
n <- muestra * sqrt(t_muestra)
out2 <- hist(n, plot = FALSE)
plot(out1, col = "pink", xlab="observaciones", ylab="frecuencia", main="Distribución Beta")
plot(out2, add = TRUE, col = "lightblue")
```
\newpage
